---
title: "Análise dos dados de qualidade do ar"
author: "Annelise Poletto"
lang: pt-BR
format:
  html:
    embed-resources: true
---

```{r}
#| echo: false

library(targets)

tar_load(dados)
tar_load(medias)
tar_load(modelo)
tar_load(figura)
```

O conjunto de dados analisado contém `r nrow(dados)` observações. O ajuste foi realizado com `r nobs(modelo)` observações e apresentou inclinação de `r round(coef(modelo)[["Solar.R"]], 3)`.

As médias mensais das duas variáveis escolhidas são apresentadas na @tbl-medias.

```{r}
#| label: tbl-medias
#| tbl-cap: "Médias mensais de Ozônio e radiação solar"

knitr::kable(medias, digits = 2)
```

A relação entre radiação solar e concentração de ozônio, juntamente com a reta ajustada, é apresentada na @fig-dispersao.

```{r}
#| label: fig-dispersao
#| fig-cap: "Dispersão de Ozônio em função da radiação solar, com reta ajustada"

knitr::include_graphics(figura)
```

A análise mostra que as médias mensais de ozônio e radiação solar variam ao longo dos meses analisados. No ajuste linear, a inclinação positiva indica uma associação positiva entre radiação solar e concentração de ozônio.